Inventaris van het archief van de kerk te Eikenduinen, 1360-1550
Nationaal Archief, Den Haag
- Beheer der goederen., B.
  - Rentebrieven., II.
    - Rentebrief, groot 2 pond Hollands 's jaars op een vierde deel van 3 morgen land in Eskamp, 1531, 1539; 15; 2 charters (getransfigeerd)
      ... upten XXIXen dach van Junio anno XVc negenende dertich.
      Oorspr. (Inv. no. 15). De beide schepenzegels verloren.
    - Rentebrief, groot 28 stuivers 's jaars, verzekerd op 10 hont land aan de oostzijde van de Leiweg, 1542; 16; 1 charter
      (reg. no. 22,1)
      22,1 1542 december 30
      Kors Pieters zoon van der Beeck en Athonis Aerts zoon, schepenen in Den Hage, oorkonden, dat Kathrijne Adriaen Oetziers zoons dochter te Eyckenduynen schuldig is aan de kerk aldaar een rente van 28 stuivers 's jaars verzekerd op 10 hont land aan de Oostzijde van den Leywech
      ... opten XXXen dach van December anno XVc twee ende veertich.
      Oorspr. (Inv. no. 16). De beide schepenzegels verloren.